【裁判字號】    97,審訴緝,31
【裁判日期】    970718
【裁判案由】    毒品危害防制條例
【裁判全文】
臺灣桃園地方法院宣示判決筆錄        97年度審訴緝字第31號
公  訴  人  臺灣桃園地方法院檢察署檢察官
被      告  甲○○
指定辯護人  本院公設辯護人  林銘宏
上列被告因毒品危害防制條例案件（起訴案號：96年度毒偵字第
4782號、第4783號），於中華民國97年7 月18日下午5 時，在本
院第十四法庭宣示判決，出席職員如下：
          法  官  曾家貽
          書記官  陳淑瓊
法官起立朗讀判決主文、犯罪事實要旨、附記事項、處罰條文，
及告以上訴限制、期間並提出上訴狀之法院，且諭知記載其內容
：
一、主  文：
    甲○○施用第一級毒品，累犯，處有期徒刑拾月，減為有期
    徒刑伍月，扣案之第一級毒品海洛因壹包【驗餘淨重零點陸
    公克（空包裝總重零點貳伍公克）】沒收銷燬之，注射針筒
    壹支沒收。又施用第一級毒品，累犯，處有期徒刑拾壹月，
    減為有期徒刑伍月又拾伍日，扣案之殘餘第一級毒品海洛因
    之殘渣袋壹個沒收銷燬之，葡萄糖包、注射針筒壹支均沒
    收。應執行有期徒刑拾月，扣案之第一級毒品海洛因壹包【
    驗餘淨重零點陸公克（空包裝總重零點貳伍公克）】、殘餘
    第一級毒品海洛因之殘渣袋壹個均沒收銷燬之，注射針筒共
    貳支、葡萄糖包均沒收。
二、犯罪事實要旨：
  (一)甲○○有下列觀察、勒戒、強制戒治處遇及前科：
    1.前於民國81年間因違反麻醉藥品管理條例、肅清煙毒條例
      、槍砲彈藥刀械管制條例、麻醉藥品管理條例、槍砲彈藥
      刀械管制條例等案件，經法院分別判處有期徒刑五年四月
      、三年四月、十月、六月、四月，並定其應執行刑為應執
      行有期徒刑九年四月確定，入監執行後，於86年3 月28日
      假釋出監，假釋期間因違反保護管束應遵守事項，遭撤銷
      假釋，尚餘殘刑四年十月十七日。於86年間因違反麻醉藥
      品管理條例案件，經本院判處有期徒刑六月確定，與前開
      殘刑入監接續執行，復於90年5 月21日假釋出監，假釋期
      間因違反保護管束應遵守事項，再度遭撤銷假釋，尚餘殘
      刑二年五月二十五日。
    2.於91年間因竊盜案件，經本院判處有期徒刑七月確定；又
      因施用第一級毒品案件，經本院裁定令入戒治處所施以強
      制戒治，因其戒治成效經評定為合格，復經本院裁定停止
      戒治，且於92年1 月3 日停止戒治出所，並付保護管束，
      迄至92年4 月13日保護管束期滿未經撤銷，視為強制戒治
      期滿執行完畢，該次施用毒品犯行，並經本院判處有期徒
      刑十月確定，前開二罪並經本院裁定定其應執行刑為應執
      行有期徒刑一年四月確定後，與前開二年五月二十五日殘
      刑接續入監執行，已於95年7 月1 日依行刑累進處遇條例
      之規定縮短刑期後刑期期滿執行完畢。
  (二)詎其仍不知悛悔，於前開強制戒治執行完畢後五年內，分別
    為下列犯行：
    1.於96年3 月13日下午2 時許，在桃園縣楊梅鎮○○○路○
      段268 巷34號住處內，以針筒注射之方式，施用海洛因1
      次，嗣於同日下午4 時10分許，在桃園縣中壢市○○路52
      號前為警查獲，並扣得第一級毒品海洛因1 包【驗餘淨重
      0.6 公克（空包裝總重0.25公克）】，及其所有供其施用
      海洛因所用之注射針筒1 支。
    2.於96年4 月19日晚間11時許，在桃園縣中壢市月眉里8 鄰
      107 之38號居所內，以針筒注射之方式，施用海洛因1 次
      。嗣於同年4 月21日凌晨4 時20分許，在上開居所為警查
      獲，並扣得殘餘第一級毒品海洛因之殘渣袋1 個，及其所
      有供其施用海洛因所用之葡萄糖3 包、注射針筒1 支。
三、附記事項：
    按中華民國九十六年罪犯減刑條例自中華民國九十六年七月
    十六日施行；本條例施行前，經通緝而未於中華民國九十六
    年十二月三十一日以前自動歸案接受偵查、審判或執行者，
    不得依本條例減刑，中華民國九十六年罪犯減刑條例（下稱
    減刑條例）第16條、第5 條分別定有明文。故罪犯如係於減
    刑條例施行後，始因逃匿而通緝者，即不適用前開減刑條例
    第5 條之規定（最高法院81年度台非字第67號判決意旨參照
    ）。甲○○本件施用第一級毒品犯行之犯罪時間，均在96年
    4 月24日之前，所犯均為毒品危害防制條例第10條第1 項之
    罪，均合於減刑條例第2 條第1 項第3 款規定之減刑條件，
    甲○○於檢察官提起公訴後，因逃匿無蹤，本院乃於97年3
    月21日發布通緝，經警於同年6 月21日緝獲到案，其既在減
    刑條例施行後始發布通緝，揆諸前揭說明，自無減刑條例第
    5 條所定不予減刑規定之適用，故甲○○前開犯行，均應依
    減刑條例第2 條第1 項第3 款之規定減其宣告刑二分之一。
四、處罰條文：
    毒品危害防制條例第10條第1 項、第18條第1 項前段，刑法
    第11條、第47條第1 項、第38條第1 項第2 款、第51條第5
    款，中華民國九十六年罪犯減刑條例第2 條第1 項第3 款、
    第7 條、第10條第1 項。
五、協商判決除有刑事訴訟法第455 條之4 第1 項第1 款於本訊
    問程序終結前，被告撤銷協商合意或檢察官撤回協商聲請者
    ；第2 款被告協商之意思非出於自由意志者；第4 款被告所
    犯之罪非第455 條之2 第1 項所定得以協商判決者；第6 款
    被告有其他較重之裁判上一罪之犯罪事實者；第7 款法院認
    應諭知免刑或免訴、不受理者情形之一，及違反同條第2 項
    「法院應於協商合意範圍內為判決；法院為協商判決所科之
    刑，以宣告緩刑或2 年以下有期徒刑、拘役或罰金為限」之
    規定者外，不得上訴。
六、如有前項得上訴之情形者，得自收受判決送達後10日內，向
    本院提出上訴書狀，上訴於第二審法院。
中    華    民    國    97    年    7     月    18    日
                        刑事庭      法  官  曾家貽
                                    書記官  陳淑瓊
以上正本證明與原本無異。
                                    書記官  陳淑瓊
中    華    民    國    97    年    7     月    18    日
附錄本案論罪科刑依據之法條：
毒品危害防制條例第10條
施用第一級毒品者，處六月以上五年以下有期徒刑。
施用第二級毒品者，處三年以下有期徒刑。


司法院資訊處製作；財團法人民間司法改革基金會備份。
